【裁判字號】    97,審易,1785
【裁判日期】    970829
【裁判案由】    竊盜
【裁判全文】
臺灣高雄地方法院刑事判決            97年度審易字第1785號
公  訴  人  臺灣高雄地方法院檢察署檢察官
被      告  甲○○
                    （另案於台灣高雄看守所羈押中）
上列被告因竊盜案件，經檢察官提起公訴（97年度偵字第9987號
號），嗣因被告於準備程序進行中就被訴事實為有罪陳述，經告
知簡式審判程序之旨並聽取當事人意見後，本院裁定進行簡式審
判程序並判決如下：
    主  文
甲○○竊盜，累犯，處有期徒刑伍月，扣案鑰匙壹支沒收；又竊
盜，累犯，處有期徒刑肆月。應執行有期徒刑柒月，扣案鑰匙壹
支沒收。
    事  實
一、甲○○前因違反毒品危害防制條例案件，經本院分別以94年
    度訴字第1607號判決判處有期徒刑1 年2 月及94年度簡字第
    3127號判決判處有期徒刑6 月確定，上揭2 罪經接續執行，
    於民國96年5 月3 日縮刑期滿執行完畢。詎其猶不知悛悔，
    竟分別基於意圖為自己不法之所有，先後實施下列犯行：
  (一)於97年3 月28日17時45分許，行經高雄市○○○路200 號前
    ，因見黃組訓所有、是時由其子黃俊翰所使用車牌號碼JTT-
    217 號重型機車停放在該址，乃頓生貪念，逕以自備機車鑰
    匙1 支開啟電門之方式竊取前開重型機車既遂，並作為供己
    代步之用。
  (二)又於同年月29日下午某時許，騎乘上述所竊機車行經高雄市
    三民區○○○路646 號房屋旁，因見屋主洪東南所有用以放
    置物品之鐵皮屋倉庫大門並未上鎖，遂逕自開啟大門進入該
    址，繼而以徒手方式竊取洪東南所有之電焊線（600V、14MM
    2）50 米1 條、電焊線（無規格、較細）20米3 條、PVC 控
    制電纜（1.25MM2*2C）100 米1 條、PVC 控制電纜（2.0MM2
    *2C）100米1 條及PVC 控制電纜（2.0MM2*2 C）15米1 條等
    物品（上述電纜線市值共計約新台幣10000 元）既遂。嗣於
    同日16時5 分許，甲○○騎乘前開機車載運所竊電纜線行經
    高雄市○○區○○路、大順路口之際，因形跡可疑且為警查
    知該機車乃係日前失竊之贓車而上前攔查，然甲○○竟試圖
    躲避盤查而當場騎車逃逸，直至行經美術東五路、裕國街交
    岔口始因與案外人李柏言發生交通事故並遭警逮獲，進而查
    悉上情。
二、案經高雄市政府警察局鼓山分局報請台灣高雄地方法院檢察
    署檢察官偵查後起訴。
    理  由
一、被告甲○○係涉犯刑法第320 條第1 項普通竊盜既遂罪，其
    法定刑為死刑、無期徒刑、最輕本刑為3 年以上有期徒刑以
    外之罪，於準備程序進行中被告就被訴事實為有罪陳述，由
    法官告知簡式審判程序要旨並聽取其與公訴人之意見，經被
    告同意適用簡式審判程序後，本院亦認無不得或不宜改依簡
    式審判程序進行之處，爰依刑事訴訟法第273 條之1 第1 項
    、第284 條之1 規定裁定進行簡式審判程序，合先敘明。
二、上揭事實，各經證人黃俊翰、洪東南分別於警詢中證述綦詳
    ，並有現場照片3 幀及贓物認領保管單2 份在卷可稽，另扣
    得被告所有供竊取前開機車所用鑰匙1 支可資憑佐，復據其
    於本院審理中坦承上情不諱，足徵被告之自白核與事實相符
    ，堪予採信。職是，本件事證明確，被告前開犯行洵堪認定
    ，均應依法論科。
三、核被告甲○○所為，均係犯刑法第320 條第1 項普通竊盜既
    遂罪。被告先後2 次實施普通竊盜犯行，彼此間犯意個別且
    行為互殊，應予分論併罰為當。再者，被告前因違反毒品危
    害防制條例案件，經法院判決有罪確定，於96年5 月3 日縮
    刑期滿執行完畢一節，業如前述，並有台灣高等法院被告前
    案記錄表1 件在卷足憑，是其前受有期徒刑執行完畢後，5
    年內故意再犯本件法定刑為有期徒刑以上之罪，均應論以累
    犯並依法加重其刑。本院審酌被告不思以己力正當謀生，反
    圖不勞而獲，任意竊取他人財物，及其犯罪動機、目的與手
    段，並兼衡其品行、生活狀況及智識程度，又所竊財物價值
    非鉅，且犯罪後尚知坦承全部犯行、態度良好等一切情狀，
    分別量處如主文所示之刑並定其應執行之刑，以資懲儆。此
    外，扣案鑰匙1 支乃係被告所有供竊取前開機車所用之物，
    爰依刑法第38條第1 項第2 款規定就其97年3 月28日所犯普
    通竊盜罪刑以下併予宣告沒收之，附此敘明。
據上論斷，應依刑事訴訟法第273 條之1 第1 項、第299 條第1
項前段，刑法第320 條第1 項、第47條第1 項、第51條第5 款、
第38條第1 項第2 款，刑法施行法第1 條之1 ，判決如主文。
中    華    民    國    97    年    8     月    29    日
                  刑事第七庭  法  官      陳明呈
以上正本證明與原本無異。
如不服本判決應於收受本判決後10日內向本院提出上訴書狀，並
應敘述具體理由，如未敘述上訴理由者，應於上訴期間屆滿後20
日內補提理由書狀於本院（均須按他造當事人之人數附繕本）「
切勿逕送上級法院」。
中    華    民    國    97    年    8     月    29    日
                              書記官      張琇晴
附錄本判決論罪科刑之法條：
中華民國刑法第320條(普通竊盜罪、竊佔罪)
意圖為自己或第三人不法之所有，而竊取他人之動產者，為竊盜
罪，處 5 年以下有期徒刑、拘役或 500 元以下罰金。
意圖為自己或第三人不法之利益，而竊佔他人之不動產者，依前
項之規定處斷。
前二項之未遂犯罰之。


司法院資訊處製作；財團法人民間司法改革基金會備份。
